dist/turkspell-v0.6-dd/tr.aff
FLAG UTF-8
SFX ≗ mek yemiyorsunuz .
SFX ≗ mek yemiyorsunuzdur .
SFX ≗ mek yemiyorum .
SFX ≗ mek yemiyorumdur .
SFX ≗ mek yemiyoruz .
SFX ≗ mek yemiyoruzdur .
SFX ≗ mek yerekçesine .
SFX ≗ mek yesin .
SFX ≗ mek yesiniz .
SFX ≗ mek yeyim .
SFX ≗ mek yselerdi .
SFX ≗ mek diği [^çfhkpsşt]mek
SFX ≗ mek diğinda [^çfhkpsşt]mek
SFX ≗ mek diğindan [^çfhkpsşt]mek
SFX ≗ mek diğini [^çfhkpsşt]mek
SFX ≗ mek diğine [^çfhkpsşt]mek
SFX ≗ mek diğinin [^çfhkpsşt]mek
SFX ≗ mek diğiyle [^çfhkpsşt]mek
SFX ≗ mek diğidir [^çfhkpsşt]mek
SFX ≗ mek diğiydi [^çfhkpsşt]mek
SFX ≗ mek diğiymiş [^çfhkpsşt]mek
SFX ≗ mek diğiyse [^çfhkpsşt]mek
SFX ≗ mek diğim [^çfhkpsşt]mek
SFX ≗ mek diğimde [^çfhkpsşt]mek
SFX ≗ mek diğimden [^çfhkpsşt]mek
SFX ≗ mek diğimi [^çfhkpsşt]mek
SFX ≗ mek diğime [^çfhkpsşt]mek
SFX ≗ mek diğimin [^çfhkpsşt]mek
SFX ≗ mek diğimle [^çfhkpsşt]mek
SFX ≗ mek diğimdir [^çfhkpsşt]mek
SFX ≗ mek diğin [^çfhkpsşt]mek
SFX ≗ mek diğinde [^çfhkpsşt]mek
SFX ≗ mek diğinden [^çfhkpsşt]mek
SFX ≗ mek diğinle [^çfhkpsşt]mek
SFX ≗ mek diğindir [^çfhkpsşt]mek
SFX ≗ mek diğimiz [^çfhkpsşt]mek
SFX ≗ mek diğimizde [^çfhkpsşt]mek
SFX ≗ mek diğimizden [^çfhkpsşt]mek
SFX ≗ mek diğimizi [^çfhkpsşt]mek
SFX ≗ mek diğimize [^çfhkpsşt]mek
SFX ≗ mek diğimizin [^çfhkpsşt]mek
SFX ≗ mek diğimizle [^çfhkpsşt]mek
SFX ≗ mek diğimizdir [^çfhkpsşt]mek
SFX ≗ mek diğiniz [^çfhkpsşt]mek
SFX ≗ mek diğinizde [^çfhkpsşt]mek
SFX ≗ mek diğinizden [^çfhkpsşt]mek
SFX ≗ mek diğinizi [^çfhkpsşt]mek
SFX ≗ mek diğinize [^çfhkpsşt]mek
SFX ≗ mek diğinizin [^çfhkpsşt]mek
SFX ≗ mek diğinizle [^çfhkpsşt]mek
SFX ≗ mek diğinizdir [^çfhkpsşt]mek
SFX ≗ mek dikleri [^çfhkpsşt]mek
SFX ≗ mek diklerinda [^çfhkpsşt]mek
SFX ≗ mek diklerindan [^çfhkpsşt]mek
SFX ≗ mek diklerini [^çfhkpsşt]mek
SFX ≗ mek diklerine [^çfhkpsşt]mek
SFX ≗ mek diklerinin [^çfhkpsşt]mek
SFX ≗ mek dikleriyle [^çfhkpsşt]mek
SFX ≗ mek dikleridir [^çfhkpsşt]mek
SFX ≗ mek dikleriydi [^çfhkpsşt]mek
SFX ≗ mek dikleriymiş [^çfhkpsşt]mek
SFX ≗ mek dikleriyse [^çfhkpsşt]mek
SFX ≗ mek tiği [çfhkpsşt]mek
SFX ≗ mek tiğinda [çfhkpsşt]mek
SFX ≗ mek tiğindan [çfhkpsşt]mek
SFX ≗ mek tiğini [çfhkpsşt]mek
SFX ≗ mek tiğine [çfhkpsşt]mek
SFX ≗ mek tiğinin [çfhkpsşt]mek
SFX ≗ mek tiğiyle [çfhkpsşt]mek
SFX ≗ mek tiğidir [çfhkpsşt]mek
SFX ≗ mek tiğiydi [çfhkpsşt]mek
SFX ≗ mek tiğiymiş [çfhkpsşt]mek
SFX ≗ mek tiğiyse [çfhkpsşt]mek
SFX ≗ mek tiğim [çfhkpsşt]mek
SFX ≗ mek tiğimde [çfhkpsşt]mek
SFX ≗ mek tiğimden [çfhkpsşt]mek
SFX ≗ mek tiğimi [çfhkpsşt]mek
SFX ≗ mek tiğime [çfhkpsşt]mek
SFX ≗ mek tiğimin [çfhkpsşt]mek
SFX ≗ mek tiğimle [çfhkpsşt]mek
SFX ≗ mek tiğimdir [çfhkpsşt]mek
SFX ≗ mek tiğin [çfhkpsşt]mek
SFX ≗ mek tiğinde [çfhkpsşt]mek
SFX ≗ mek tiğinden [çfhkpsşt]mek
SFX ≗ mek tiğinle [çfhkpsşt]mek
SFX ≗ mek tiğindir [çfhkpsşt]mek
SFX ≗ mek tiğimiz [çfhkpsşt]mek
SFX ≗ mek tiğimizde [çfhkpsşt]mek
SFX ≗ mek tiğimizden [çfhkpsşt]mek
SFX ≗ mek tiğimizi [çfhkpsşt]mek
SFX ≗ mek tiğimize [çfhkpsşt]mek
SFX ≗ mek tiğimizin [çfhkpsşt]mek
SFX ≗ mek tiğimizle [çfhkpsşt]mek
SFX ≗ mek tiğimizdir [çfhkpsşt]mek
SFX ≗ mek tiğiniz [çfhkpsşt]mek
SFX ≗ mek tiğinizde [çfhkpsşt]mek
SFX ≗ mek tiğinizden [çfhkpsşt]mek
SFX ≗ mek tiğinizi [çfhkpsşt]mek
SFX ≗ mek tiğinize [çfhkpsşt]mek
SFX ≗ mek tiğinizin [çfhkpsşt]mek
SFX ≗ mek tiğinizle [çfhkpsşt]mek
SFX ≗ mek tiğinizdir [çfhkpsşt]mek
SFX ≗ mek tikleri [çfhkpsşt]mek
SFX ≗ mek tiklerinda [çfhkpsşt]mek
SFX ≗ mek tiklerindan [çfhkpsşt]mek
SFX ≗ mek tiklerini [çfhkpsşt]mek
SFX ≗ mek tiklerine [çfhkpsşt]mek
SFX ≗ mek tiklerinin [çfhkpsşt]mek
SFX ≗ mek tikleriyle [çfhkpsşt]mek
SFX ≗ mek tikleridir [çfhkpsşt]mek
SFX ≗ mek tikleriydi [çfhkpsşt]mek
SFX ≗ mek tikleriymiş [çfhkpsşt]mek
SFX ≗ mek tikleriyse [çfhkpsşt]mek
SFX ≗ mek mesi mek
SFX ≗ mek mesinda mek
SFX ≗ mek mesindan mek
SFX ≗ mek mesini mek
SFX ≗ mek mesine mek
SFX ≗ mek mesinin mek
SFX ≗ mek mesiyle mek
SFX ≗ mek mesidir mek
SFX ≗ mek mesiydi mek
SFX ≗ mek mesiymiş mek
SFX ≗ mek mesiyse mek
SFX ≗ mek meleri mek
SFX ≗ mek melerinda mek
SFX ≗ mek melerindan mek
SFX ≗ mek melerini mek
SFX ≗ mek melerine mek
SFX ≗ mek melerinin mek
SFX ≗ mek meleriyle mek
SFX ≗ mek meleridir mek
SFX ≗ mek meleriydi mek
SFX ≗ mek eceği mek
SFX ≗ mek eceğinda mek
SFX ≗ mek eceğindan mek
SFX ≗ mek eceğini mek
SFX ≗ mek eceğine mek
SFX ≗ mek eceğinin mek
SFX ≗ mek eceğiyle mek
SFX ≗ mek eceğidir mek
SFX ≗ mek eceğiydi mek
SFX ≗ mek ecekleri mek
SFX ≗ mek eceklerinde mek
SFX ≗ mek eceklerinden mek
SFX ≗ mek eceklerini mek
SFX ≗ mek eceklerine mek
SFX ≗ mek eceklerinin mek
SFX ≗ mek ecekleriyle mek
SFX ≗ mek ecekleridir mek
SFX ≗ mek ecekleriydi mek
SFX ≗ mek memiz mek
SFX ≗ mek memize mek
SFX ≗ mek memizi mek
SFX ≗ mek memizde mek
SFX ≗ mek memizden mek
SFX ≗ mek memizin mek
SFX ≗ mek memizle mek
SFX ≗ mek memizdir mek
SFX ≗ mek memizdi mek
SFX ≗ mek memizmiş mek
SFX ≗ mek memizse mek
SFX ≗ mek mememiz mek
SFX ≗ mek mememize mek
SFX ≗ mek mememizi mek
SFX ≗ mek mememizde mek
SFX ≗ mek mememizden mek
SFX ≗ mek mememizin mek
SFX ≗ mek mememizle mek
SFX ≗ mek mememizdir mek
SFX ≗ mek mememizdi mek
SFX ≗ mek mememizmiş mek
SFX ≗ mek mememizse mek
SFX ≗ mek mem mek
SFX ≗ mek meme mek
SFX ≗ mek memi mek
SFX ≗ mek memde mek
SFX ≗ mek memden mek
SFX ≗ mek memin mek
SFX ≗ mek memle mek
SFX ≗ mek memdir mek
SFX ≗ mek memdi mek
SFX ≗ mek memem mek
SFX ≗ mek mememe mek
SFX ≗ mek mememi mek
SFX ≗ mek mememde mek
SFX ≗ mek mememden mek
SFX ≗ mek mememin mek
SFX ≗ mek mememle mek
SFX ≗ mek mememdir mek
SFX ≗ mek mememdi mek
SFX ≗ mek memesi mek
SFX ≗ mek memesinde mek
SFX ≗ mek memesinden mek
SFX ≗ mek memesini mek
SFX ≗ mek memesine mek
SFX ≗ mek memesinin mek
SFX ≗ mek memesiyle mek
SFX ≗ mek memesidir mek
SFX ≗ mek memesiydi mek
SFX ≗ mek memesiymiş mek
SFX ≗ mek memesiyse mek
SFX ≗ mek memeleri mek
SFX ≗ mek memelerinde mek
SFX ≗ mek memelerinden mek
SFX ≗ mek memelerini mek
SFX ≗ mek memelerine mek
SFX ≗ mek memelerinin mek
SFX ≗ mek memeleriyle mek
SFX ≗ mek memeleridir mek
SFX ≗ mek memeleriydi mek
SFX ≗ mek mekte mek
SFX ≗ mek mektedir mek
SFX ≗ mek mekteydi mek
SFX ≗ mek mekteymiş mek
SFX ≗ mek mekteyse mek
SFX ≗ mek mekteyim mek
SFX ≗ mek mektesin mek
SFX ≗ mek mekteyiz mek
SFX ≗ mek mektesiniz mek
SFX ≗ mek mekteler mek
SFX ≗ mek ememekte mek
SFX ≗ mek ememektedir mek
SFX ≗ mek ememekteydi mek
SFX ≗ mek ememekteymiş mek
SFX ≗ mek ememekteyse mek
SFX ≗ mek ememesi mek
SFX ≗ mek ememesinde mek
SFX ≗ mek ememesinden mek
SFX ≗ mek ememesini mek
SFX ≗ mek ememesine mek
SFX ≗ mek ememesinin mek
SFX ≗ mek ememesiyle mek
SFX ≗ mek ememesidir mek
SFX ≗ mek ememesiydi mek
SFX ≗ mek ememesiymiş mek
SFX ≗ mek ememesiyse mek
SFX ≗ mek ememeleri mek
SFX ≗ mek ememelerinde mek
SFX ≗ mek ememelerinden mek
SFX ≗ mek ememelerini mek
SFX ≗ mek ememelerine mek
SFX ≗ mek ememelerinin mek
SFX ≗ mek ememeleriyle mek
SFX ≗ mek ememeleridir mek
SFX ≗ mek ememeleriydi mek
SFX ≗ mek emeyecekleri mek
SFX ≗ mek emeyeceklerinde mek
SFX ≗ mek emeyeceklerinden mek
SFX ≗ mek emeyeceklerini mek
SFX ≗ mek emeyeceklerine mek
SFX ≗ mek emeyeceklerinin mek
SFX ≗ mek emeyecekleriyle mek
SFX ≗ mek emeyecekleridir mek
SFX ≗ mek emeyecekleriydi mek
SFX ≗ mek mediği mek
SFX ≗ mek mediğinde mek
SFX ≗ mek mediğinden mek
SFX ≗ mek mediğini mek
SFX ≗ mek mediğine mek
SFX ≗ mek mediğinin mek
SFX ≗ mek mediğiyle mek
SFX ≗ mek mediğidir mek
SFX ≗ mek mediğiydi mek
SFX ≗ mek mediğiymiş mek
SFX ≗ mek mediğiyse mek
SFX ≗ mek mediğim mek
SFX ≗ mek mediğime mek
SFX ≗ mek mediğimi mek
SFX ≗ mek mediğimde mek
SFX ≗ mek mediğimden mek
SFX ≗ mek mediğimle mek
SFX ≗ mek mediğimdir mek
SFX ≗ mek mediğimdi mek
SFX ≗ mek mediğimse mek
SFX ≗ mek mediğin mek
SFX ≗ mek mediğinle mek
SFX ≗ mek mediğindir mek
SFX ≗ mek mediğindi mek
SFX ≗ mek mediğinse mek
SFX ≗ mek mediğimiz mek
SFX ≗ mek mediğimize mek
SFX ≗ mek mediğimizi mek
SFX ≗ mek mediğimizde mek
SFX ≗ mek mediğimizden mek
SFX ≗ mek mediğimizle mek
SFX ≗ mek mediğimizdir mek
SFX ≗ mek mediğimizdi mek
SFX ≗ mek mediğimizse mek
SFX ≗ mek mediğiniz mek
SFX ≗ mek mediğinize mek
SFX ≗ mek mediğinizi mek
SFX ≗ mek mediğinizde mek
